# 有关其他权益工具投资处置时其他综合收益结转留存收益，递延所得税的结转问题？

提问人：海阳 爱 吃方便面 时间：2022-04-19 11:07:23
请教陈版主，某公司账面的某项其他权益工具投资，投资时成本假设 600 万（贷：其他权益工具投资-成本）， 2022 年 1 月被投资单位注销了， 2021 年年底的时候，某公司将预计减值部分按公允价值做如下分录：
1 、借：其他综合收益 450
借：递延所得税资产 150
贷：其他权益工具投资-公允价值变动 600
2 、 2022 年 1 月，核销该项投资
借：其他权益工具投资-公允价值变动 600
贷：其他权益工具投资-成本 600
借：其他综合收益 -450
借：递延所得税资产 -150
贷：留存收益 -600
请教以上账务处理是否准确，若无误，则所有者权益变动表的披露如下：这样其他综合收益结转留存收益的金额是税后金额，留存收益对应增加的是税前金额，所有者权益小计就会有个差额。
所有者.png
(133.98 KB, 下载次数: 6)
2022-4-19 11:07 上传

回答人：chenyiwei
这种情况下，在核销时，由于投资损失在税前扣除，导致核销当期的应交所得税减少。如果直接按应交所得税对应计量“所得税费用——当期所得税费用”，就会导致当期所得税费用少计，而事实上这部分损失因为从未进入税前利润，其所导致的所得税纳税义务抵减应当也是调整其他综合收益。所以在核销时需补做一笔分录：借：所得税费用——当期所得税费用 150 ，贷：其他综合收益——其他权益工具投资公允价值变动 150 （该分录中的其他综合收益列入综合收益总额）。然后转销递延所得税资产：借：其他综合收益 150 ，贷：递延所得税资产 150.最后是将其他综合收益余额转入留存收益：借：留存收益 450 ，贷：其他综合收益。所以“所有者权益内部结转——其他综合收益转留存收益”的金额都是 450 ，不会有差额。

提问人：jiangxiumei 时间：2022-05-24 21:18:47
陈版，好：
如果公司当年亏损，且预计未来也不会交所得税的情况下，即不会产生 借：应交税费-应交所得税 150 ，贷：所得税费用-当期 150 这样的分录，这种情况是不是会产生所有者权益小计有差额？

回答人：chenyiwei
递延所得税仍需转回，即虽然无需涉及当期所得税调整，但对于递延所得税和其他综合收益无影响。